# 请教陈版不以股权比例为利润分配比例的问题

提问人：calvin923 时间：2022-03-31 21:36:44
A公司增资如果B公司，A具有特别的资源条件，能帮助B达成某些业务。增资协议约定，A帮助达成的某些业务，其他股东不享有利润分配权，请问这种情况，合并报表层面是否需要有其他特殊的处理还是仅分配利润、计算归母权益时候特殊计算即可？

回答人：chenyiwei
这种情况属于不按股权比例分配利润，A投入的资源条件所产生的收益由其自己单独享有。在合并报表中计算少数股东损益和少数股东权益时，应根据股东之间的特殊约定计算，即这部分收益及由此形成的净资产增量不分配给少数股东。